臺灣高等法院臺中分院刑事判決　　　　　　　九十一年度重上更(二)字第二○七號
　　上　訴　人
　　即　被　告　李皇錩原名己.
　　選任辯護人　Ｗ○○
　　上　訴　人
　　即　被　告　乙○○
　　選任辯護人　阮春龍
　　上　訴　人
　　即　被　告　Ｘ○○
　　選任辯護人　酉○○
　　上　訴　人
　　即　被　告　巳○○
　　選任辯護人　酉○○
　　　　　　　　陳鴻謀
　　上　訴　人
　　即　被　告　Ｋ○○
　　選任辯護人　Ｗ○○
　　上　訴　人
　　即　被　告　Ｏ○○
　　選任辯護人　Ｗ○○
　　上　訴　人
　　即　被　告　戌○○
　　選任辯護人　Ｗ○○
　　上　訴　人
　　即　被　告　丙○○
　　選任辯護人　Ｊ○○
　　上　訴　人
　　即　被　告　丁○○
　　選任辯護人　Ｊ○○
　　上　訴　人
　　即　被　告　丑○○
　　選任辯護人　Ｊ○○
　　上　訴　人
　　即　被　告　天○○
　　選任辯護人　Ｊ○○
右上訴人等因貪污治罪條例案件，不服臺灣臺中地方法院八十四年度訴字第二六六號
中華民國八十四年十月九日第一審判決（起訴案號：臺灣臺中地方法院檢察署八十三
年度偵字第一四二五三、一四二五四、一四三三九、一四三四八、一八八四九、二○
八五五號），提起上訴，本院判決後，經最高法院第二次發回更審，本院判決如左：
      主  文
原判決關於李皇錩（即己○○）、乙○○、Ｘ○○、巳○○、Ｋ○○、Ｏ○○、戌○○、丙○○、丁○○、丑○○、天○○部分，均撤銷。
李皇錩（即己○○）、乙○○、Ｘ○○、巳○○、Ｋ○○、Ｏ○○、戌○○、丙○○
、丁○○、丑○○、天○○，均無罪。
      理  由
一、公訴意旨略以：乙○○係臺灣省交通處公路局第二區工程處（以下簡稱二工處）
    機料課課長，負責保養場維修、車輛請購零件材料之審核；Ｋ○○係機料課監工
    員，負責採購車輛材料及採購材料之驗收；Ｏ○○係機料課料工，負責汽車材料
    之保管、驗收、存放及填寫「省公路局二工處急用材料請購單」（以下簡稱急用
    材料請購單）等職；Ｘ○○、巳○○係二工處保養場前後任場長，負責綜理保養
    場業務及審核請購之汽車材料是否屬實；戌○○為保養場之監工員，負責審核汽
    車之維修及材料應否請購；另丁○○、丙○○、丑○○、天○○等人均為該場之
    技工，負責修護汽車及在領料單上填寫車輛需更換之零件，彼等均為依法令從事
    公務之人員。李皇錩（原名己○○）為霖懋企業有限公司（下稱霖懋公司）、佳
    松交通材料行（下稱佳松行）之實際負責人，長期負責上開保養場保修汽車之零
    件材料供應，其與乙○○、Ｋ○○、Ｏ○○、Ｘ○○、巳○○及戌○○等人，自
    民國八十年一月間起至八十一年十二月止，乘該保養場負責維修二工處各單位汽
    車之便，基於共同浮報公用材料並侵占公款之犯意聯絡，並由其餘之技工丁○○
    、丙○○、丑○○、天○○等人出於幫助之意思，而協助乙○○等人為下列之行
    為：(一)緣八十年一月間，戌○○、李皇錩等人明知依據「臺灣省交通處公路局築
    路機械管理要點」及公路局內部之規定，二工處各單位（如段、施工所、施工隊
    ）車輛之三、四級保養、二、三、四級修理時，其過程須由各單位司機將車輛駛
    進保養場後，先由監工員填載「省公路局二工處保養場車輛機具停場保養日報表
    」（以下簡稱停場保養日報表），再會同監工員現場檢視，發現確需更換零件時
    ，方由場內技工填具領料單經由監工員、場長審核蓋章後送材料庫領料維修。倘
    場內材料庫內並無是項存料時，始得提出申購。而如附表所載之二工處各單位車
    輛即當時時間均在外正常使用而未停場保修，亦無監工員填載停場保養日報表之
    情事，戌○○明知上開情狀卻以附表所載車輛之名義，在領料單上以場內技工丁○○、丙○○、丑○○、黃錦煌、林本桂、天○○等人之名義偽填應換修之汽車
    材料，並交予機料課採購。而知情之技工丁○○、丙○○、丑○○、天○○等人
    依規定應親自並據實填寫領料單，惟均出於幫助之犯意，並未實際按規定詳細確
    實填寫領料單，而將其等印章委交戌○○，由戌○○代為填具不實之領料單，用
    以協助虛偽登載不實之公文書即上開請料單。保養場前後任場長Ｘ○○（任期自
    七十年起至八十一年一月止）、巳○○（任期至八十一年一月起）等二人，有負
    責綜理保養場業務及審核請購之材料內容是否屬實之權責，依規定應依每日呈核
    之停場保養日報表及以詢問技工或現場檢視等方式，來審核領料單是否屬實，惟
    彼等二人明知如附表所載之二工處各單位車輛及時間，於停場日報表內，並未記
    載有進場保修之情事，且該領料單亦為虛偽，仍未詳予審核即貿然予以蓋章通過
    。因該不實之領料單業經保養場場長核章通過。因而Ｏ○○、Ｋ○○二人於請購
    程序表面合法之狀況下，在明知如附表所列時間之車輛係在外正常使用，且依停
    場保養日報表亦未記載該車輛有進場保修之情況下，Ｏ○○仍偽填急用材料請購
    單，交由監工員Ｋ○○申請採購。而機料課長乙○○因曾任保養場場長，對於該
    場之業務知之甚稔，依停場日報表審核上述急用材料請購單時，雖明知依停場保
    養日報表內容所示如附表所載之二工處車輛及當時時間均在外正常使用而為停場
    保修之情事，該急用材料請購單項目均為不實，均予以核章通過，經過上開請購
    程序後，即可為不實之採購。因保養場以前車輛零件之採購，大部分均由廠商李
    皇錩所承攬，故雖明知上開等人並未向其購買如附表所列時間所載之材料，然為
    求壟斷生意之繼續，縱未有出貨之事實，惟於嗣後辦理核銷時，仍提供自有之霖
    懋公司、佳松行及他人之冠益交通器材公司（下稱冠益公司）不實之估價單及發
    票以供核銷手續。而乙○○於李皇錩交貨時，為避免弊端揭露，復指示Ｋ○○、
    Ｏ○○驗收核銷，勿庸製作及檢附驗收報告單，而逕予通過核銷請款，綜計自八
    十年一月起至八十一年十二月止，渠等利用購置公用物品之便，共浮報車輛急用
    材料請購計二百三十八項，合計侵占公款新台幣（下同）五十萬一千九百五十三
    元（浮報之時間、車輛、種類、數量、金額均詳如附表所載）。(二)戌○○自八十
    年一月間起，利用該處各單位（如段、施工所、施工隊）車輛之三、四級保養、
    二、三、四級修理進場保修需更換零件之際，戌○○明知進場保修車輛所須更換
    之零件項目，僅需數項即可換修完畢。惟為貪圖不法利益，竟用以少報多之方式
    ，而以已進場車輛之名義，在領料單上述方法虛增填換修之汽車零件材料，並交
    予機料課採購。而知情之技工丁○○、丙○○、丑○○、天○○等人出於幫助之
    意思，並未實際按規定詳細確實填寫領料單，而將其等印章委交戌○○，由戌○○代為填具於原需更換之零件外另多報不實項目於料領單上，用以協助虛偽填列
    虛列其他不實之項目增添於上開請料單（譬如該車輛僅須更換三項零件，而虛報
    為五項）。Ｏ○○、Ｋ○○明知有不實之項目增添於上開請料單之情事，猶偽填
    急用材料請購單申請採購，並由李皇錩提供自有之霖懋公司、佳松行及他人之冠
    益公司不實之估價單及發票以供核銷手續，合計自八十年元月起至八十一年十二
    月止，戌○○等利用購置公用物品之便，共連續虛偽增報不實車輛急用材料請購
    項目，累計侵占公款二十二萬九千九百十七元。彼等侵占後再由上開戌○○、Ｋ
    ○○、Ｏ○○、丁○○、丙○○、丑○○、天○○、李皇錩等人分別至位於台中
    市○○路之「渡時機飲食店」、民生路中華路口之「中國川菜館」及三民路之「
    阿珠海產店」飲宴花用簽帳後，再由李皇錩以收取之上述增報款項代為償付。因
    認乙○○、Ｋ○○、Ｏ○○、Ｘ○○、巳○○、戌○○、李皇錩係犯刑法第二百
    十一條之偽造公文書罪嫌、第二百十六條行使偽造公文書罪嫌，八十一年七月十
    七日修正公布之貪污治罪條例（以下均稱修正前貪污治罪條例）第四條第一項第
    一款、第三款之罪嫌。丁○○、丙○○、丑○○、天○○等人則係上開罪嫌之幫
    助犯云云。
二、按犯罪事實應依證據認定之，無證據不得認定犯罪事實，刑事訴訟法第一百五十
    四條第二項定有明文；又不能證明被告犯罪或其行為不罰者，應諭知無罪之判決
    ，復為同法第三百零一條第一項所明定。
三、公訴意旨認上訴人即被告（下稱被告）等右揭(一)、(二)犯行，業據被告Ｏ○○供認
    不諱，而右揭(二)犯行，亦為被告戌○○、李皇錩、丙○○、丁○○、於偵查初次
    訊問所是認。被告Ｏ○○對共同被告等人如何浮報車輛材料進而侵占公款等犯行
    過程，已於八十三年八月二十四日、八十三年九月十三日、八十三年十月四日偵
    訊中為詳細之供述。依二工處各單位車輛之三、四級保養、二、三、四級修理之
    程序，倘有進場保修，則必須記載於該停場日報表內，反之，則否，且車輛若未
    進場，則因無法現場檢視，自無為請購採料可言。此之程序，均為被告等人所肯
    認，核與保養廠另一監工員卯○○證述情節相符。惟查如附表所載之車輛於附表
    所列之該時間，並未進場之事實，除有該進場日報表並未為記載可資佐證外，且
    該車輛均係在外正常使用且無進場保修及領料等情事，復有該車司機辛○○於偵
    查中證述詳實。且質之如附表所載車輛之司機莊勝雄、黃○○、孔慶敏、張慶勳
    、癸○○、Ｔ○○、Ｓ○○、亥○○、甲○○、沈進楚、周連台、徐永興、Ｄ○○、Ｒ○○、Ｐ○○、洪連輝、謝克明、戊○○、張信寅、Ｕ○○、林坤仁、李
    勝清、Ｎ○、鍾智程、陳振坤、卓忠良、宙○○、黃清賀、陳耀勳、葉萬能、劉
    聰賢、周昭坤、鄭清山、玄○○、庚○○、未○○、Ｆ○○、Ｍ○○、辰○○、
    張雲祥、王信豐、徐文林、鄭金全、Ｑ○○、子○○、地○○、宇○○等人亦均
    同此供述，而附表所載車輛確未進場而係在外使用等事實。並有上開司機之每日
    工作日報表，停場車輛機具保養日報表，三、四級保養表、浮報車輛零件請購清
    冊等多份在卷足參。此外復有上開不實之領料單、急用材料請購單及發票在卷可
    稽，且被告等人共同犯案之時間達二年之久。而右揭(二)之犯行，除被告Ｏ○○之
    供述外，復為共同被告戌○○、李皇錩於八十三年八月二十四日偵查訊問中供述
    綦詳。並有證人即「渡時機飲食店」之負責人張宗文、「中國川菜館」之負責人
    賴宏昌及「阿珠海產店」之負責人陳碧珠供述甚詳。及被告等飲宴後具名之簽帳
    單發票登記簿、借支簽帳資料、客戶簽帳資料在卷可憑，為其論據。
四、訊據被告李皇錩、乙○○、Ｘ○○、巳○○、Ｋ○○、Ｏ○○、戌○○、丙○○
    、丁○○、丑○○、天○○等均堅決否認有前開犯行，被告李皇錩辯稱：二工處
    向我採購材料，我將材料送過去後，由材料室人員及監工、技工點收後，才開立
    發票請款，東西都有更換，並無虛報之情事等語。被告乙○○辯稱：本案我本來
    就沒有涉案，我沒有拿到錢，也沒有接受不當的飲宴，我沒有犯法的行為等語。
    被告Ｘ○○辯稱：沒有這回事，附表也沒有虛報、浮報的情事。保養場只有使用
    材料，不涉入請料的過程，整個程序保養場場長從來不用蓋章，從卷附單據就可
    以知道，所以場長也不會涉入採購的過程，行車日報表是第二天才填寫的，場長
    在領料單上蓋章只是行政上程序核章，不需要到現場檢視，附表所列的那些材料
    一直都在車上，沒有虛報的情事，我從來沒有接受廠商的飲宴招待等語。被告巳
    ○○辯稱：員工親人過世花圈等，那是我個人負擔的，因為那年我剛接任場長，
    一個花圈沒有多少錢，不可能為了一百多元從事不法的事情，附表編號二六二到
    二三八的部分，二六二的那部分那天我出差，章不是我蓋的二二八是車子在外面
    故障，二二九、二三八是新車，來的時候沒有那些設備，同時也還有三輛是新車
    ，那三輛沒有問題，我確實是冤枉的，我不可能剛接任場長就和部屬從事不法的
    行為等語。被告Ｋ○○辯稱：我是擔任零件購料，不參與保養場內部開立領料單
    等，不負責驗收，我基於信任材料室的請購單，去辦理申購手續，我經手核銷的
    發票、收據，確實有生意往來，沒有虛報的事情。我辦理採購是依法辦理，沒有
    任何不法，或是不當圖利，接受不當飲宴招待等情事，至於車輛有無進場是保養
    場的事，並非我職責，我並不清楚，亦不清楚何人虛報、浮報，不可能去幫助犯
    法等語。被告Ｏ○○辯稱：我是根據領料單來填寫急用材料請購單，對於車輛有
    無送我伊並不清楚，而廠商送貨來，我有會同驗收，李皇錩均有送貨到保養場來
    ，我是冤枉的等語。被告戌○○辯稱：在辦法裡面沒有規定車子一定要進場才可
    以進行請料修理的動，現場技工拆下零件，若有損壞即會同我檢視，並由技工或
    我代填領料單，均由技工蓋章，並未填寫不實之領料單，而附表所示之零件，有
    些是新車專案請領新裝之設備，有些是電話請料，事後再進保養場維修，有些是
    車輛在外面行駛中故障，由技工前往修理，故未進入保養場，附表所示之零件，
    均有裝配於車輛上，並無虛報之情形等語。被告丙○○辯稱：本案我實在是冤枉
    的，我只有負責修理車子而已等語。被告丁○○辯稱：我並無幫助浮報的情事，
    因為我們的手很髒，所以都請監工員幫我們填寫請料單，他們寫完之後會拿給我
    們看，然後我們會請他們幫我們蓋章等語。被告丑○○辯稱：都是確實請領材料
    ，所有材料我們都有裝在車上，沒有浮報、虛報的行為等語。被告天○○辯稱：
    我是技工，只負責修車保養而已，印章放在監工那裡，領料時由監工填領料單，
    並由監工蓋我的印章，我在旁邊有同意，並無虛報之情形等語。
五、經查被告Ｏ○○於法務部調查局中部機動組（下稱中機組）訊問時，固曾為不利
    於己或其他共同被告之供述，惟查被告Ｏ○○於八十三年八月二十三日即至中機
    組接受調查，其筆錄之簽名，第一張簽名註明之時間為八十三年八月二十四日凌
    晨一時，依次為凌晨一時十分、五時五十分、七時三十分、九時三十分、十時五
    十分，最後一張未註明時間，惟以該次筆錄前後觀之，訊問經過之時間，至少九
    小時以上，留訊時間，夜以繼晝，長達隔日，因此被告Ｏ○○主張受到疲勞訊問
    ，尚非全然無據。雖當時之刑事訴訟法並未明文禁止以疲勞訊問之方法訊問被告
    ，惟被告在如此情況之訊問下，能否自由如實陳述，饒有可疑，其證明力自值商
    榷。
六、雖證人卯○○、辛○○、莊勝雄、黃○○、孔慶敏、張慶勳、癸○○、Ｔ○○、
    Ｓ○○、亥○○、甲○○、沈進楚、周連台、徐永興、Ｄ○○、Ｒ○○、Ｐ○○
    、洪連輝、謝克明、戊○○、張信寅、Ｕ○○、林坤仁、李勝清、Ｎ○、鍾智程
    、陳振坤、卓忠良、宙○○、黃清賀、陳耀勳、葉萬能、劉聰賢、周昭坤、鄭清
    山、玄○○、庚○○、未○○、Ｆ○○、Ｍ○○、辰○○、張雲祥、王信豐、徐
    文林、鄭金全、Ｑ○○、子○○、地○○、宇○○分別於中機組調查或檢察官偵
    查中，為不利於被告等之證述。惟查本案證人中經中機組告知得選任辯護人之權
    利者，有證人簡玉峰（見偵字第一四二五三號偵查卷第一一頁）；亥○○、Ｔ○○、癸○○、張慶勳、莊勝雄、孔慶敏、黃○○、Ｓ○○、辛○○（見偵字第一
    四二五三－一號偵查卷第一、五七、九七、一七四、一九六、二一一、二三六、
    二五三、二九二頁）；未○○、劉聰賢、宙○○、卓忠良、鍾智程、Ｎ○、李勝
    清（見偵字第一四二五三－二號偵查卷第一一三、一七○、二一○、二三五、二
    七七、三○四、三二六頁）；林坤仁、戊○○、Ｐ○○、Ｒ○○、徐永興、沈進
    楚、Ｆ○○、王信豐、徐文杕、鄭金全（見偵字第一四二五三－三號偵查卷第二
    、七七、一六五、一八八、二二五、二五六、二六五、三四○、三四七、三五九
    頁）；Ｑ○○、宇○○、地○○（見偵字第一四二五三－四號偵查卷第一八、五
    一、一一○頁）；黃錦煌、林本桂（見偵字第一四三三九號偵查卷第一○、一三
    頁）；林學成、杜棟宇、賴德忠（見偵字第二○八五五號偵查卷第六一、六四、
    六七頁）。而中機組之所以告知得選任辯護人之權利，無非認為以上之證人可能
    有犯罪嫌疑，並有將之列為被告之可能，則渠等或因顧慮自己有被追訴之危險，
    為保護自身，而揣摩風向，為不利於其他涉案相關人員之供述，非無可能。又證
    人於檢察官偵查中未具結者，有證人詹柳朝、羅鴻熾（見偵字第一四二五三號偵
    查卷第二四至二七頁）；辛○○、黃○○、孔慶敏、莊勝雄、張慶勳、癸○○、
    Ｔ○○、Ｓ○○、亥○○（見偵字第一四二五三－一號偵查卷第三一九至三三八
    頁）；卯○○、陳鴻鵬（見偵字第一四二五三－二號偵查卷第一○至一四頁）；
    甲○○、沈進楚、周連台、徐永興、Ｄ○○、Ｒ○○、Ｐ○○、洪連輝、謝克明
    、戊○○、張信寅、Ｕ○○、林坤仁、李勝清、Ｎ○、鍾智程、陳振坤、卓忠良
    、宙○○、黃清賀、陳耀勳、葉萬能、劉聰賢、周昭坤、鄭清山、玄○○、庚○○、未○○、Ｆ○○、Ｍ○○、辰○○、張雲祥、王信豐、徐文杕、鄭金全、Ｑ
    ○○、子○○、地○○、宇○○（見偵字第一四二五三－四號偵查卷第一六七至
    二一九頁）；林本桂、黃錦煌（見偵字第一四三三九號偵查卷第三二至三四頁）
    ；張嘉德（見偵字第一四三四八號偵查卷第六八頁）；杜棟宇、林學成、賴德忠
    （見偵字第二○八五五號偵查卷第八八至九二頁）。按本件既經檢調機關大舉傳
    訊數十人以上，且未令受訊問人具結，受訊問人既未依法具結，則其供述或證言
    ，並無受到偽證罪追訴之危險，且其中部分證人，因恐有被列為被告之虞，已如
    前述，是本件之證人在此情況之下，所為之證言，其證明力如何，亦大有疑問。
七、本案經辯護人於本院聲請傳喚相關證人，除一部分證人無法到庭之外，其餘證人
    在本院經交互詰問結果，證述之內容分別如下：證人辛○○證稱：〔辯護人Ｊ○○律師問：八十年、八十一年間於公路局二工處你係擔任何職務？〕司機，工作
    內容就是開車，駕駛，也有保養車輛，我都有定時保養。〔辯護人問：如原審判
    決附表所示的汽車零件是否你去保養廠保養的？（提示原審判決書附表編號十七
    、三十二、三十六、二一七到二二○號）〕當時確實有更換。〔辯護人問：有無
    哪一個項目係虛報或是浮報？〕沒有。〔辯護人問：為何於調查局時，你說這些
    附表零件，當時你係正常使用車輛，沒有向保養廠申請更換零件？〕我有說東西
    有換，不知道筆錄為什麼這樣記載。〔辯護人問：你於本院前審也說有更換，是
    否實在？〕實在，調查筆錄沒有按照我的意思來記載等語（見重上更(二)卷二第一
    三八、一三九頁）。證人Ｎ○證稱：〔辯護人問：你於八十年、八十一年間於公
    路局二工處擔任何職？〕司機，工作內容係開車，至於車輛保養的部分，我也有
    做。〔辯護人問：對於原審判決書附表一七○項的零件，當時你確實有無更換？
    （提示原審判決書附表編號一七○項）〕是有換過。〔辯護人問：為何你於調查
    站時，供述車輛係正常使用，沒有向保養廠申請任何零件？〕那不是車子故障，
    和安全行駛沒有關係，可以直接拿料去換，不記得車子有無開到保養廠，所以我
    才這樣回答。〔辯護人問：於本院前審的供述是否實在？〕實在，我都說有更換
    等語（見重上更(二)卷二第一三九、一四○頁）。證人Ｓ○○證稱：〔辯護人問：
    八十年、八十一年間，你於公路局二工處係擔任何職？〕司機，工作內容係開車
    ，如果車子壞掉，我會開進保養廠維修。〔辯護人問：對於原審判決書附表二十
    到二十三、七十二、九十一、一九四項目的零件，你是否確實有更換？（提示原
    審判決書附表編號二十到二十三、七十二、九十一、一九四）〕都有更換。〔辯
    護人問：上述有無哪一個項目係虛報或是浮報的情事？〕因為我確實有更換，所
    以不知道什麼是虛報或是浮報。〔辯護人問：為何你於調查站時供述車輛係正常
    使用，沒有向保養廠申請零件？〕因為我那時保管兩輛車子，如果有小零件壞掉
    ，我會先到保養廠更換零件，然後再補辦理手續。〔辯護人問：於本院前審之供
    述是否實在？〕實在等語（見重上更(二)卷二第一四一、一四二頁）。證人卯○○
    證稱：〔辯護人問：八十年、八十一年間你係擔任何職？〕保養廠監工，工作內
    容係重機械組修護監工，平常做車輛維修保養。〔辯護人問：如果要請汽車零件
    材料，程序如何？〕我只管重機械，不管汽車，如果要請修，要填寫領料單，一
    般是由技工填寫，如果他們不會寫，就由我們監工人員填寫，然後給廠長核章。
    〔辯護人問：就你所知，車輛和機械故障，是否一定要進保養廠請料，有無例外
    情形？〕在重機械一般來說，如果在外面故障，除非請我們支援，否則車輛在外
    面故障，和保養廠沒有直接關係。〔辯護人問：如果請你們支援，會不會先修理
    好，然後再補辦理手續？〕在我的工作領域，沒有這樣做。〔辯護人問：就你所
    知，在保養廠服務期間，技工印章是否統一保管？〕沒有統一保管，但是在辦公
    室有一個印章盒子，有的技工會放在那裡，但的人沒有放在那裡，看個人方便而
    言，也沒有強制規定。〔檢察官問：領料單填寫的部分，如果是監工代為填寫，
    技工那些章是由何人來蓋？〕技工自己蓋章。〔檢察官問：你們是如何分管理汽
    車和重機械的監工？〕我們裡面有兩個監工，一個管理汽車牌照，重機械的部分
    就由另一個人負責等語（見重上更(二)卷二第一四二至一四四頁）。證人寅○○證
    稱：〔辯護人問：八十年、八十一年間你和公路局二工處的交易內容為何？〕汽
    車音響的裝配，我們沒有常常交易。〔辯護人問：對於原審判決書編號八二的汽
    車音響是否你們和二工處交易的內容？（提示並告以要旨）〕是的。〔辯護人問
    ：在場的被告己○○（即李皇錩）你是否認識？（當庭指認）〕不認識。〔辯護
    人問：己○○有無向你借過收據或是發票？〕沒有。〔檢察官問：公路局的人如
    果需要裝設汽車音響的程序？〕新車進來之後，叫我去看裝起來要多少錢，估價
    之後，報價，兩三天後，如果價格可以他們就會叫我去裝設，至於請款的部分，
    我會寫收據請款。〔法官問：寫誰的收據？〕我店裡『明和汽車電機水箱行』的
    收據，我的收據有經過市政府核定，有統一編號的等語（見重上更(二)卷二第一四
    四至一四六頁）。證人午○○證稱：〔辯護人問：你是否係吉田電機行的負責人
    ？〕是的。〔辯護人問：八十年、八十一年間有無將汽車材料出售公路局二工處
    ？〕有的，賣出冷氣。〔辯護人問：對於原審判決書附表編號二二五的零件是否
    你賣給二工處的？（提示並告以要旨）〕是的。〔辯護人問：你是否認識在場被
    告己○○？（當庭指認）〕不認識，沒有和他做過生意。〔辯護人問：己○○有
    無向你借過收據或是發票？〕沒有等語（見重上更(二)卷二第一四六、一四七頁）
    。證人Ｖ○○證稱：〔辯護人問：你是否係萬全汽車玻璃有限公司之負責人？〕
    是的。〔辯護人問：八十年、八十一年間你有無將汽車材料賣給公路局二工處？
    〕有賣玻璃。〔辯護人問：對於原審判決書附表編號五十的材料，是否你賣給二
    工處的？（提示並告以要旨）〕時間已久，我記得應該是有。〔辯護人問：你是
    否認識在場之被告己○○？（當庭指認）〕不認識。〔辯護人問：己○○有無向
    你借過收據或是發票？〕沒有等語（見重上更(二)卷二第一四七、一四八頁）。證
    人Ｇ○○證稱：〔辯護人問：你是否係寰良有限公司負責人？〕是的。〔辯護人
    問：八十年、八十一年間你有無將汽車材料賣給公路局二工處？〕有的，要看單
    據才知道賣出什麼。〔辯護人問：對於原審判決書附表編號二三二的材料是否你
    賣給二工處？（提示並告以要旨）〕在那個年度我是有賣。〔辯護人問：你賣完
    之後，有無開發票請款？〕有的，金額就是如附表上的數據。〔辯護人問：是否
    認識在場之被告己○○？（當庭指認）〕認識。〔辯護人問：己○○有無向你借
    過收據或是發票？〕無等語（見重上更(二)卷二第一四九、一五○頁）。證人黃金
    裕證稱：〔辯護人問：統力興業股份有限公司之實際負責人係何人？〕早期是我
    父親Ｈ○○，現在是我弟弟，八十、八十一年間時我擔任總經理，我是實際負責
    人。〔辯護人問：在那期間，你們有無將汽車零件材料賣給二工處？〕有賣出電
    池。〔辯護人問：對於原審判決書附表編號八三、一○二、一六九項目的材料，
    你有無賣給二工處？（提示並告以要旨）〕有的。〔辯護人問：上述有無虛報或
    是浮報的情事？〕無。〔辯護人問：你是否認識在場之被告己○○？（當庭指認
    ）〕不認識。〔辯護人問：己○○有無向你借過收據或是發票？〕無，是二工處
    向我採購，我才會開立收據和發票等語（見重上更(二)卷二第一五○、一五一頁）
    。證人Ｉ○○證稱：〔辯護人問：你是否係永琦汽車裝潢行之負責人？〕是的。
    〔辯護人問：八十年、八十一年間，你們有無賣出汽車材料給公路局二工處？〕
    有的，汽車涼椅墊子等。「辯護人問：對於原審判決書附表編號三六、一○一、
    一○六到一一二、一二六、一七○、一七五到一七七、一八一到一八三、一九三
    、一九四、二二七、二二九、二三○、二三一的部分，你有無賣給二工處？（提
    示並告以要旨）〕三六號有的，一○一號不是，一○六號到一一二號有的，一二
    六號有的，一七○號，一七五號到一七七號有的，一八一號到一八三號有的，一
    九三號、一九四號、二二七號、二二九號到二三一號的部分也都有。〔辯護人問
    ：上述金額都正確？有無虛報或是浮報的情事？〕正確，沒有虛報或是浮報的情
    事。〔辯護人問：是否認識在場之被告己○○？（當庭指認）〕不認識。〔辯護
    人問：己○○有無向你借過收據或是發票？〕無等語（見重上更(二)卷二第一五二
    、一五三頁）。證人Ｅ○　證稱：〔辯護人阮春龍律師問：請問你目前在二工處
    擔任何職務？〕用地課課長。〔辯謢人問：民國幾年開始在此單位職務？〕八十
    五年四月十五日我開始擔任此課長職務，但我是在七十年十一月十日開始在二工
    處上班。〔辯謢人問：八十年及八十一年於擔任何職務？〕材料員。〔辯謢人問
    ：擔任此職務主要的工作內容為何？〕兼辦庶務及財產管理。〔辯謢人問：庶務
    工作主要內容為何？〕一般的採購及不屬於總務的其他所有庶務工作，包括文具
    用品的採購，另例行的歡送員工退休或例行會餐及業務會餐都由我主辦。〔辯謢
    人問：如你上所述這三種餐的費用由何人付費、舉辦地點為何？〕歡送員工的餐
    費由參加人員平均分擔，業務會餐由公家負擔。地點大部分在台中市的金福樓餐
    廳、周抄手餐廳、中國川菜館、新天地等地聚餐。〔辯謢人問：你們例行會餐於
    你們單位均係由擔任何種職務人員參加？〕例行餐會大部分是由處長慰勞主管，
    主管參加，退休人員即由自願參加人員報名參加，業務餐會由主辦人員及科室主
    管參加。〔辯謢人問：被告中有哪些人會參加這些餐會？（當庭指認）〕例行餐
    會有乙○○、Ｘ○○，而巳○○有時會偶而參加。退休人員餐會因是處本部人員
    參加所以乙○○、Ｘ○○會參加，業務餐會也是他二人會參加。：：〔被告戌○○起稱：請問證人餐會有無由己○○付款？〕我不認識這個人。〔法官問：（當
    庭請己○○起立讓證人指認。）認識此人？〕不認識等語（見重上更(二)卷三第一
    ○至一二頁）。證人Ｕ○○證稱：〔辯護人Ｊ○○律師〔問：你於八十年至八十
    一年間在公路局二工處擔任何職？工作內容為何？〕司機，我從事清掃道路的工
    作。〔辯護人問：車子的保養由何人處理？〕經常性的保養都由我開到保養廠。
    〔辯護人問：如原審判決附表所示編號三三、三五、五十一、五十二、七十四至
    七十七、九十、一一三之汽車零件，當時實際更換情形為何？（提示判決書附表
    編號並告以要旨）〕以上編號所列之汽車零件都有更換。〔辯護人問：上述項目
    有無虛報或是浮報之情事？〕無。〔辯護人問：為何你在調查站時供述當時所駕
    駛之車輛正常使用，並未向保養廠申請任何零件為何會這麼說？〕當時我在調查
    站有說這些車子零件確實有更換，但調查員不採信，所以調查筆錄與我說的真意
    不一樣。〔辯護人問：更審前也曾作過證，那次所說與今日所說一樣？〕對，一
    樣。〔辯謢人問：請料、換料後有無在當日行車日報表上記載？原因為何？〕沒
    有，因為沒有人要求需要登載在當日報表上所以沒有登載。〔辯謢人問：有無登
    記在其他文件上？〕沒有。〔辯謢人問：如果沒有登載，以後如何核銷？〕不清
    楚。〔辯謢人問：通常司機或技工的印章你們是如何保管或放置？〕個人的私章
    我們都是各自保管，報出差旅費的一顆章是統一保管放在壹個盒子裡面。〔檢察
    官問：車子進場保養、領料、換料需要填寫單據？〕不用，我們事先向技士員報
    備，我們不需填寫單據。如果是經常性的保養，我先與技士員約好，他會通知我
    到保養廠，有時技術員會依據我所說的車子問題填寫單據由我看過單據後再簽名
    ，因有些機械的名稱我不懂等語（見重上更(二)卷三第一一至一五頁）。證人癸○○證稱：〔辯護人問：你於八十年至八十年間在公路局二工處擔任何職？工作內
    容為何？〕司機工作，我的工作內容包括路面養護、障礙的排除。如果車子有故
    障由機務員向保養廠聯絡，再由機務人員安排我們送修，我再送修。〔辯護人問
    ：如原審判決附表所示編號之四七、六九、一○○、一二七、一二八、一三五至
    一四一汽車零件，當時實際更換情形為何？（提示判決書附表編號並告以要旨）
    〕我沒辦法記得很詳細，但就我記憶差不多都有換過。〔辯謢人問：有哪些是虛
    報或浮報？〕沒有。〔辯謢人問：於調查局為何你會說上開汽車零件沒有損壞也
    沒有跟保養廠申請？〕我沒有這麼說，我有先向機務人員申請沒有跟保養廠申請
    。〔辯謢人問：是否調查站筆錄沒有依據你的陳述記載？（辯護人請准交付調查
    筆錄與證人）〕當時我是說我不清楚，筆錄也是這麼寫。〔辯謢人問：更審前有
    到院作證你稱有確實更換零件，是否與現在所說相同？〕對。〔辯謢人問：請料
    、換料後有無在行車日報表上記載？原因為何？〕沒有，依當時的情形並不需要
    在行車日報表記載，每個司機的情形都相同。〔辯謢人問：你們換料是否有例外
    先換料再申請？〕車子如果在外面壞掉我們會打電話給機務人員，由機務人員來
    聯絡處理。〔辯謢人問：通常司機或技工的印章你們是如何保管或放置？〕沒有
    刻意很認真的保管，大略上都統一放在辦公室桌上，至目前情形也是一樣。有的
    比較慎重會買盒子裝起來，有的也是很隨便的以罐子裝，因此代蓋章的情形也很
    多等語（見重上更(二)卷三第一六至一八頁）。證人地○○證稱：〔辯護人問：你
    於八十年至八十一年間在公路局二工處擔任何職？工作內容為何？〕我是開油罐
    車的司機，到台中港載重油回來。〔辯謢人問：你駕駛的車子壞了如何送修？〕
    報告機務員，他會要我送去保養廠修理。〔辯護人問：如原審判決附表所示編號
    二二一之汽車零件，當時實際更換情形為何？（提示判決書附表編號並告以要旨
）〕有確實更換。〔辯謢人問：時間經過那麼久為何你還會記得？〕因為後地軸
    壞在大肚鄉然後我打電話回去施工隊向機務員報告，機務員在一小時之後由台中
    保養廠派技工來換。〔辯謢人問：此情況是先換好零件後再作申請的作業？〕大
    概是這樣，因我不負責此部分。〔辯謢人問：請料、換料後有無在行車日報表上
    記載？原因為何？〕沒有在行車日報表上記載，我壹個人管二部車那次疏忽沒有
    寫。〔辯謢人問：通常司機或技工的印章你們是如何保管或放置？〕我們有一個
    小姐統一保管，請料、領料不是我們司機的事，不用我們蓋章。在公務上會用到
    的章我會自己保管，但我有壹個章放在辦事小姐那裡統一保管。統一保管的章我
    不清楚作用為何，但報差費由我們親手蓋章等語（見重上更(二)卷三第一八至二○
    頁）。證人Ｐ○○證稱：〔辯護人問：你於八十年至八十一年間在公路局二工處
    擔任何職？工作內容為何？〕司機，負責載送人員到工地去。〔辯謢人問：車子
    壞掉如何處理？〕我先向機務人員報告，再聯絡保養廠，看車子何處損壞及如何
    修護。〔辯護人問：如原審判決附表所示編號五五、二一三、二一六之汽車零件
    ，當時實際更換情形為何？（提示判決書附表編號並告以要旨）〕這些零件確實
    都有更換。〔辯護人問：為何你在調查站時供述當時所駕駛之車輛正常使用，並
    未向保養廠申請任何零件？（提示並告以要旨）〕我沒有這麼說，當時我的意思
    不是這樣。〔辯謢人問：更審前有來作證過，該處所說與現在所說相同？〕相同
    ，我當時在調查站所說與他們所寫的筆錄不相同。〔辯謢人問：是否有虛報或浮
    報之事？〕沒有。〔辯謢人問：請料、換料後有無在行車日報表上記載？原因為
    何？〕沒有這個習慣，我只知道車子壞了不知換何零件。〔辯謢人問：通常司機
    或技工的印章你們是如何保管或放置？〕我任司機時沒有使用印章我都是簽名，
    技工部分我不知道等語（見重上更(二)卷三第二○至二二頁）。證人鄭清山證稱：
    〔辯護人問：你於八十年至八十一年間在公路局二工處擔任何職？工作內容為何
    ？〕司機，我擔任養護道路查修標誌。〔辯謢人問：如果車子壞了如何處理？〕
    先與機務人員講，他們再與保養廠聯繫。〔辯謢人問：由何人更換？〕不一定，
    如果隊尚可處理就自行處理。〔辯護人問：如原審判決附表所示編號一○七至一
    ○九、一三一之汽車零件，當時實際更換情形為何？（提示判決書附表編號並告
    以要旨）〕這些零件確實都有更換，如一三一的大燈是工作完畢回程時被前車石
    頭彈到大燈打壞大燈有送修。〔辯護人問：上述項目有無虛報或是浮報之情事？
    〕沒有。〔辯謢人問：更審前的作證與現在所說一樣？〕相同。〔辯謢人問：請
    料、換料後有無在行車日報表上記載？原因為何？〕習慣上沒有，偶而會寫。〔
    辯謢人問：通常司機或技工的印章你們是如何保管或放置？〕我的印章我自己保
    管，會計那裡也有壹個章由會計保管。〔辯護人問：為何你於調查站時供述你的
    車子良好，沒有向保養廠申請更換零件？（提示並告以要旨）〕一三一是我問完
    筆錄之後回去，我才想到的，第二次我在檢察官那裡我就說有了，一○七到一○
    九是領新車的時候就沒有，後來到保養廠才裝上去的，所以我的供述以這次證述
    為準，調查站的筆錄和我現在說的不一樣等語（見重上更(二)卷三第二二至二四頁
    ）。證人Ｒ○○證稱：〔辯護人問：你於八十年至八十一年間在公路局二工處擔
    任何職？工作內容為何？〕司機，開車是我的工作內容，車子壞了我們就直接開
    到保養廠修理，如果是在路上，就聯絡機務員，他就會聯絡保養廠，保養廠會派
    人來維修，至於內部作業我不清楚。〔辯護人問：如附表所示編號之汽車零件，
    當時實際更換情形為何？是否你所經手？（提示判決書附表編號一七九並告以要
    旨）〕這是車子送到保養廠保養，由保養廠的人員更換的，這部分我知道，確實
    有更換。〔辯護人問：為何你於調查站時供述沒有更換？（提示並告以要旨）〕
    我在調查站的筆錄沒有按照我的意思來記載，當初待命的因素很多，調查站人員
    可能誤會我的意思，而且很久了，當初也不太清楚。〔辯護人問：於本院前審之
    供述是否和今日一樣？〕是的。〔辯護人問：請料、換料後有無在行車日報表上
    記載？原因為何？〕沒有記載，因為當初沒有這個習慣。〔辯護人問：通常司機
    或技工的印章你們是如何保管或放置？〕集中保管，我們司機是由機務員統一保
    管，就放在他那裡，技工的部分我不清楚等語（見重上更(二)卷三第二四至二六頁
    ）。證人宙○○證稱：〔辯護人問：你於八十年至八十一年間在公路局二工處擔
    任何職？工作內容為何？〕司機，工作內容就是開清掃車，如果車子壞在路上，
    就打電話報告我們單位，然後再轉機務人員來處理，有時候技工會先過來，如果
    機務人員如果有在段上，也會過來，所以會先把車子作初步修理，再送到段的保
    養廠再處理。〔辯護人問：如附表所示編號之汽車零件，當時實際更換情形為何
    ？（提示判決書附表編號三九到四一、七八、七九、一九八、一九九並告以要旨
    ）〕確實有更換。〔辯護人問：上述項目有無虛報或是浮報之情事？〕無。〔辯
    護人問：為何你在調查站時供述當時所駕駛之車輛正常使用，並未向保養廠申請
    任何零件？（提示並告以要旨）〕可能是維修好之後，再回到段上，算是材料比
    較慢來，有時我們會先用代用品，在調查站時，他們因為問得比較大聲，我有被
    嚇到，所以調查站的筆錄和我今天說的不一樣，是因為當時調查站的人員沒有按
    照我的意思來記載。〔辯護人問：請料、換料後有無在行車日報表上記載？原因
    為何？〕沒有記載，因為沒有這個習慣，而且只要向技工說一聲就好了。〔辯護
    人問：通常司機或技工的印章你們是如何保管或放置？〕我的印章自己保管，其
    他的人有的放在會計那裡，那是要領錢用的，至於有沒有他用我不清楚等語（見
    重上更(二)卷三第二六至二八頁）。證人宇○○證稱：〔辯護人問：你於八十年至
    八十一年間在公路局二工處擔任何職？工作內容為何？〕司機，工作內容是接公
    務人員到工地，如果我的車子壞在路上，會先通知機務員，技工會來處理。〔辯
    護人問：如附表所示編號之汽車零件，當時實際更換情形為何？（提示判決書附
    表編號二六到三一、一○三、一○四、一七八、二二六並告以要旨）〕確實有更
    換。〔辯護人問：為何你在調查站時供述當時所駕駛之車輛正常使用，並未向保
    養廠申請任何零件？（提示並告以要旨）〕當初實在是有更換，調查站人員問的
    時候，講是我在說，寫是他們在寫，他們沒有按照我的意思來寫。〔辯護人問：
    上述項目有無虛報或是浮報之情事？〕當初我們進去，我們只是負責處理把車子
    開進去而已，其他事情都是他們處理，就我所知，沒有哪一項虛報或是浮報。〔
    辯護人問：本院前審的供述和今天證述是否一樣？〕是的。〔辯護人問：請料、
    換料後有無在行車日報表上記載？原因為何？〕會記載，行車報表有寫，上述這
    些編號我也有寫。〔辯護人問：確實有寫？〕那麼久了，現在問我，我也不清楚
    。〔辯護人問：通常司機或技工的印章你們是如何保管或放置？〕薪水是另外一
    個章，在會計那裡，機務是另一個章，放在機務那裡保管，差旅費又是另外一個
    章，這個我自己保管，這是我的情形，其他人我不清楚，。：：〔被告Ｘ○○問
    ：當時使用的行車日報表有無紀錄領用或是更換材料的欄位？〕無此欄位，因為
    我們只是保養，只有登記去哪裡保養而已，領材料沒有寫在裡面等語（見重上更
    (二)卷三第二八至三一頁）。證人Ｍ○○證稱：〔辯護人問：你於八十年至八十一
    年間在公路局二工處擔任何職？工作內容為何？〕司機，工作內容是開車，如果
    車子壞了，跟機務員講，報修。〔辯護人問：如附表所示編號之汽車零件，當時
    實際更換情形為何？（提示判決書附表編號二一二並告以要旨）〕有更換。〔辯
    護人問：為何你在調查站時供述當時所駕駛之車輛正常使用，並未向保養廠申請
    任何零件？（提示並告以要旨）〕那是我向機務員說，段裡的技工請料回去段上
    更換的，因此沒有進去保養廠。〔辯護人問：本院前審的供述和今日證述一樣？
    〕是的。〔辯護人問：請料、換料後有無在行車日報表上記載？原因為何？〕沒
    有規定要寫，所以沒有寫等語（見重上更(二)卷三第三一、三二頁）。證人Ｄ○○
    證稱：〔辯護人問：你於八十年至八十一年間在公路局二工處擔任何職？工作內
    容為何？〕司機，工作內容係開清掃車，車子如果壞在路上，會打電話回去給機
    務員，機務員會派技工來檢修。〔辯護人問：如附表所示編號之汽車零件，當時
    實際更換情形為何？（提示判決書附表編號六五、一三○、一六五到一六八、一
    九六到一九七並告以要旨）〕有更換。〔辯護人問：為何你在調查站時供述當時
    所駕駛之車輛正常使用，並未向保養廠申請任何零件？（提示並告以要旨）〕因
    為那時我們工段在保養廠的對面，如果車子有問題，我們會通知機務員，有時他
    們會利用下班時間來更換，在調查站的時候，我有這樣說，但是調查站的人員沒
    有這樣記載，他們沒有完全按照我的意思來寫筆錄。〔辯護人問：本院前審之供
    述是否與今日證述一樣？〕是的。〔辯護人問：請料、換料後有無在行車日報表
    上記載？原因為何？〕沒有寫，因為沒有人叫我們要這樣做等語（見重上更(二)卷
    三第三二、三三頁）。證人未○○證稱：〔辯護人問：你於八十年至八十一年間
    在公路局二工處擔任何職？工作內容為何？〕司機，工作內容係開車，如果車子
    壞在路上，會打電話回工務段告訴機務長，他會派人處理。〔辯護人問：如附表
    所示編號之汽車零件，當時實際更換情形為何？（提示判決書附表編號六四並告
    以要旨）〕有更換。〔辯護人問：為何你記得有更換？〕當時係開車火星塞不良
    ，我覺得會拋錨，所以我記得。〔辯護人問：於本院前審之供述是否與今日證述
    一樣？〕是的。〔辯護人問：請料、換料後有無在行車日報表上記載？原因為何
    ？〕沒有寫，因為手續上，司機負責開車，更換了什麼零件我們也不知道，所以
    沒有寫等語（見重上更(二)卷三第三四、三五頁）。證人Ｔ○○證稱：〔辯護人問
    ：你於八十年至八十一年間在公路局二工處擔任何職？工作內容為何？〕駕駛，
    工作內容係開車，如果車子壞在路上，通報機務員，叫技工來修理。〔辯護人問
    ：如附表所示編號之汽車零件，當時實際更換情形為何？（提示判決書附表編號
    三八、五四、六○、一二○、二二七並告以要旨）〕有更換。〔辯護人問：為何
    你在調查站時供述當時所駕駛之車輛正常使用，並未向保養廠申請任何零件？（
    提示並告以要旨）〕因為我的單位在保養廠對面，如果車子壞了，不影響行車安
    全，就沒有進去保養廠，機務員才是申請修理零件的，不是我申請，我只是口頭
    報告機務員而已。〔辯護人問：於本院前審之供述是否與今日證述一樣？〕是的
    。〔辯護人問：上述項目有無虛報或是浮報之情事？〕無。〔辯護人問：請料、
    換料後有無在行車日報表上記載？原因為何？〕更換是機務員和保養廠的事，和
    我沒有關係，所以我沒有寫等語（見重上更(二)卷三第三五至三七頁）。證人Ｆ○○證稱：〔辯護人問：你於八十年至八十一年間在公路局二工處擔任何職？工作
    內容為何？〕司機，工作內容係駕駛，如果車子壞在路上，會通知工務段，通知
    機務員，請技工來修理。〔辯護人問：如附表所示編號之汽車零件，當時實際更
    換情形為何？（提示判決書附表編號二二八並告以要旨）〕車子當時不是我駕駛
    ，是我保管，零件確實有更換。〔辯護人問：為何你在調查站時供述當時所駕駛
    之車輛正常使用，並未向保養廠申請任何零件？（提示並告以要旨）〕那時我是
    說車輛是我保管，但不是我駕駛，因為車子壞了，所以修理情形我不知道，隔幾
    天車輛就可以發動了，在調查站我是說當天不可能來更換，至於後來我知道確實
    有更換的部分我有對調查員說，但是不知道為什麼沒有記載。〔辯護人問：於本
    院前審之供述是否與今日證述一樣？〕是的。〔辯護人問：請料、換料後有無在
    行車日報表上記載？原因為何〕？應該會記載，但是確實更換的時間和記載的時
    間可能不一樣。：：〔被告Ｘ○○問：當時行車日報表有無更換或是領用材料的
    欄位？〕有的等語（見重上更(二)卷三第三七至三九頁）。證人黃○○證稱：〔辯
    護人問：你於八十年至八十一年間在公路局二工處擔任何職？工作內容為何？〕
    司機，操作工，工作內容係操作機械、駕駛車輛，如果車子壞在路上，如果自己
    可以排除，會先檢查一下，但是如果自己無法處理，就打電話回來通知機務人員
    ，我就先回來。〔辯護人問：如附表所示編號之汽車零件，當時實際更換情形為
    何？（提示判決書附表編號四二、六一到六三、二○四並告以要旨）〕第四二項
    我記得有更換，這天是我開車送公務人員到工程處的時候發生的，六一到六三也
    有更換，二○四也有更換。〔辯護人問：為何你在調查站時供述當時所駕駛之車
    輛正常使用，並未向保養廠申請任何零件？（提示並告以要旨）〕可能紀錄不完
    整，調查站筆錄說的也沒有錯，針對四月十八日那天的確是正常使用，有發現問
    題，進去向他們說一下，更換是事後更換的，至於零件確實有更換這部分，我有
    對調查人員說，不過這部分調查人員沒有問我。〔辯護人問：上述項目有無虛報
    或是浮報之情事？〕無。〔辯護人問：於本院前審之供述是否與今日證述一樣？
    〕是的。〔辯護人問：請料、換料後有無在行車日報表上記載？原因為何？〕不
    一定有寫，以前沒有要求我們要寫，有時我們會寫，有時候忘記就不會寫等語（
    見重上更(二)卷三第三九、四○頁）。證人玄○○證稱：〔辯護人問：你於八十年
    至八十一年間在公路局二工處擔任何職？工作內容為何？〕司機，工作內容就是
    開公務車，接工程人員用的。〔辯護人問：如附表所示編號之汽車零件，當時實
    際更換情形為何？（提示判決書附表編號一六、三七、六六、六七、一一四、一
    二二到一二六、二○二、二○三並告以要旨）〕有更換，都是很簡單的問題。〔
    辯護人問：上述項目有無虛報或是浮報之情事？〕無。〔辯護人問：為何你在調
    查站時供述當時所駕駛之車輛正常使用，並未向保養廠申請任何零件？（提示並
    告以要旨）〕我那時有對調查站的人說確實有更換，當時更換的時間很快，而且
    距離保養廠也很近，所以我們這裡的技工有請料來更換，但是調查人員沒有這樣
    記載。〔辯護人問：你之前於法院的證述是否與今日一樣？〕是的。〔辯護人問
    ：請料、換料後有無在當日行車日報表上記載？原因為何？〕沒有記載，我們只
    有寫里程、使用人，沒有記載材料，上面也沒有規定叫我們寫等語（見重上更(二)
    卷三第一○九至一一一頁）。證人子○○證稱：〔辯護人問：你於八十年、八十
    一年間在二工處擔任何職務？工作內容如何？〕司機，工作內容開清掃車。〔辯
    護人問：如附表所示編號之汽車零件，當時實際更換情形為何？（提示判決書附
    表編號五三、一○一、一四六、二○五、二○六、二二九到二三八並告以要旨）
    〕都有更換。〔辯護人問：上述項目有無虛報或是浮報之情事？〕無。〔辯護人
    問：為何你在調查站時供述當時所駕駛之車輛正常使用，並未向保養廠申請任何
    零件？（提示並告以要旨）〕調查站人員沒有按照我的意思來記載。〔辯護人問
    ：請料、換料後有無在當日行車日報表上記載？原因為何？〕不會記載，行車日
    報表不會填寫這些東西等語（見重上更(二)卷三第一一一、一一二頁）。證人壬○
    證稱：〔辯護人問：你於八十年至八十一年間在公路局二工處擔任何職？工作內
    容為何？〕第三工務段機務員，工作內容係車輛維修、保養，如果車子在路上壞
    掉，司機會打電話回來店裡面，我會派技工去處理，如果現場無法修理，那就要
    進廠處理，如果可以現場處理，我們也不一定會直接帶料過去處理，因為零件有
    時候要現場買，如果知道是什麼壞掉，就會請料、買料去修理，這算是例外情形
    ，在更換完料之後，回來要補單，請購料的手續。〔辯護人問：司機如果更換完
    料之後，會否登記於行車日報表？〕沒有這樣規定。〔辯護人問：如果車子壞在
    路上，司機會否先打電話給保養廠請料，料送到之後，司機再將車子開到保養廠
    修護？〕一般如果司機可以處理，他們就會處理，不然就是技工會去處理，有時
    候如果沒有料，或是買不到料，就會打電話給保養廠先請料，這樣做是手續上的
    應急，所以沒有違反規定，不過正常程序應該是技工先透過機務員、主管作業，
    不過緊急的時候，又沒有材料，也會有例外，會直接向保養廠請他們備料，以爭
    取維修時間。〔辯護人問：補作程序登載的日期是否會與確實更換的日期一樣？
    〕有時候會一致，作業上有時候也可能不一致等語（見重上更(二)卷三第一一三、
    一一四頁）。證人Ｃ○○證稱：〔辯護人問：你於八十年至八十一年間在公路局
    二工處擔任何職？工作內容為何？〕技工修護，修理車子，請料、更換料是我的
    工作內容。〔辯護人問：什麼樣的狀況下你會親自去台中保養廠請料？〕我們會
    向機務員報告，說車子壞掉的情況，段裡面無法買，跟保養廠監工聯繫報備，請
    他們幫我們申請，我們再去領料。〔辯護人問：有無電話聯絡請監工員代請料，
    而請料該車仍繼續在外行駛中之情事？〕例如清掃車，如果擋泥板磨損到還可以
    行駛兩、三天，但是因為工作需要，車子不能停，我們就會先向機務員報備，請
    他們幫我們處理料件，先幫我們申請，等到我們磨損差不多，料也申請到了，我
    們就去更換。〔辯護人問：領料時均由何單位核發？〕向機務員報備，技工再向
    保養廠填寫領料單，填寫領料單通常由我們技工填寫，但也可能請保養廠幫我們
    申請料件，他們會幫我們填寫，那是在我們以電話聯繫的情形時等語（見重上更
    (二)卷三第一一四、一一五頁）。證人Ｑ○○證稱：〔辯護人問：你於八十年至八
    十一年間在公路局二工處擔任何職？工作內容為何？〕司機，工作內容開車，開
    卡車，配合機械。〔辯護人問：如附表所示編號之汽車零件，當時實際更換情形
    為何？（提示判決書附表編號四八、一五四到一六三、二○八到二一一並告以要
    旨）〕都有更換，打電話向機務員報告，他們會聯絡保養廠請料。〔辯護人問：
    為何你在調查站時供述當時所駕駛之車輛正常使用，並未向保養廠申請任何零件
    ？（提示並告以要旨）〕那是因為車子不影響安全行駛，例如一五四到一六三的
    部分，這些和行車安全沒有關係，所以先行請料，然後更換，請料的時候，我們
    的車子還可以繼續使用，因此請料單的日期和更換的時間不同。〔辯護人問：為
    何筆錄上記載你並沒有請料？〕車子是等料待命，是用電話聯絡。〔辯護人問：
    你之前於法院之證述是否與今日一樣？〕是的。〔辯護人問：換料後有無在當日
    行車日報表上記載？原因為何？〕不會記載，報表後面都是機務員在寫等語（見
    重上更(二)卷三第一一六、一一七頁）。證人辰○○證稱：〔辯護人問：你於八十
    年至八十一年間在公路局二工處擔任何職？工作內容為何？〕司機，駕駛清掃車
    。〔辯護人問：如附表所示編號之汽車零件，當時實際更換情形為何？（提示判
    決書附表編號一二一、一四二、一四三、二一四、二一五並告以要旨）〕都有更
    換。〔辯護人問：上述項目有無虛報或是浮報之情事？〕無。〔辯護人問：為何
    你在調查站時供述當時所駕駛之車輛正常使用，並未向保養廠申請任何零件？（
    提示並告以要旨）〕有更換，但是比較慢報，才會導致記載的情形不同。〔辯護
    人問：你當時有無這樣對調查站人員說？〕那時候沒有說日期。〔辯護人問：你
    之前於法院之證述是否與今日一樣？〕是的。〔辯護人問：請料、換料後有無在
    當日行車日報表上記載？原因為何？〕不會記載，機務員沒有規定我們要寫等語
    （見重上更(二)卷三第一一八、一一九頁）。證人亥○○證稱：〔辯護人問：你於
    八十年至八十一年間在公路局二工處擔任何職？工作內容為何？〕司機，工作內
    容是開主管車。〔辯護人問：如附表所示編號之汽車零件，當時實際更換情形為
    何？（提示判決書附表編號五六、八三、八九、九四、一四五、一六九並告以要
    旨）〕那是主管去開會，我利用空檔時間，不影響行車安全，我開車到保養廠去
    更換的，更換完之後，再去載主管，上述編號這些都有更換。〔辯護人問：對於
    你的調查站筆錄有何意見？（提示並告以要旨）〕調查站的筆錄是按照我的日報
    表填寫的，所以和我剛才說的情形有不符合的地方，不過剛才這些編號的零件確
    實有更換，那是我用空檔時間去更換的，那時調查站人員沒有問我更換什麼零件
    ，只問我程序的問題。〔辯護人問：上述項目有無虛報或是浮報之情事？〕五六
    項目的部分我沒有印象，還有一六九的部分我也沒有印象，但是八三的部分有更
    換，其他也有更換。〔辯護人問：換料後有無在當日行車日報表上記載？原因為
    何？〕我七十九年進入工務局，那時我是菜鳥，上面沒有交代我們就不會作，所
    以沒有記載。〔辯護人問：你之前於法院之證述是否與今日一樣？〕是的。：：
    〔被告Ｋ○○請求詰問證人：一六九電瓶部分，車號0000000是否你所開
    ？還是Ｔ○○？〕吉普車是我開的等語（見重上更(二)卷三第一二○至一二二頁）
    。證人庚○○證稱：〔辯護人問：你於八十年至八十一年間在公路局二工處擔任
    何職？工作內容為何？〕司機駕駛，工作內容就是小客車、卡車的駕駛。〔辯護
    人問：如附表所示編號之汽車零件，當時實際更換情形為何？（提示判決書附表
    編號一九、四六、九二、九三並告以要旨）〕一九有更換，四六是拿回去更換的
    ，九二、九三是另外加裝的。〔辯護人問：上述項目有無虛報或是浮報之情事？
    〕無。〔辯護人問：為何你在調查站時供述當時所駕駛之車輛正常使用，並未向
    保養廠申請任何零件？（提示並告以要旨）〕一九的部分，是事先請料，料到了
    之後，我們才進廠保養，所以他們請料的時間，我們車子還繼續在外面使用，因
    此調查站筆錄記載的日期會有不符合的情形。〔辯護人問：你有這樣對調查站人
    員說嗎？〕我有說，但是調查站人員沒有按照我的意思來記載。〔辯護人問：你
    之前於法院之證述是否與今日一樣？〕是的。〔辯護人問：換料後有無在當日行
    車日報表上記載？原因為何？〕沒有記載，因為沒有這樣要求，後來才說要寫等
    語（見重上更(二)卷三第一二二至一二四頁）。證人Ｌ○○證稱：〔辯護人問：你
    於八十年至八十一年間在公路局二工處擔任何職？工作內容為何？〕機務員，工
    作內容是車輛保修、路面養護的車輛機械。〔辯護人問：如果有車子在路上壞掉
    ，如何處理？〕司機會打電話，我們派工段的人去修理，能處理就當場處理掉。
    〔辯護人問：能處理就當場處理掉，是否是指例外的情形？這不是正常的請料作
    業？〕正常的話，先備料、請料，再更換，如果有車子在外面緊急事故，我們會
    把車子拖吊回來，但是如果更換之後，車子就可以用了，那我們就會帶料去更換
    。〔辯護人問：這樣有無違反你們的作業規定？〕沒有等語（見重上更(二)卷三第
    一二五頁）。證人Ｂ○○證稱：〔辯護人問：你於八十年至八十一年間在公路局
    二工處擔任何職？工作內容為何？〕第七工段機務員，工作內容係司機的調派，
車輛機械維修、技工指派。〔辯護人問：正常請料、更換料程序？〕司機發現車
    子壞了，報告技工，或是機務員，由技工提出申請，由請料單位段長蓋章，去外
    面購買或向保養廠領取。〔辯護人問：如果車子在外面壞掉，更換零件就可以馬
    上使用，你們的處理程序如何？〕向外面購買之後，修理好了，再補辦理手續。
    〔辯護人問：這樣有無違反你們的作業規定？〕如果不能馬上修理好，會影響交
    通，所以有時沒有辦法完全按照程序來做，至於有沒有違反作業規定我不知道，
    不過這種情形是普遍存在等語（見重上更(二)卷三第一二六、一二七頁）。證人申
    ○○證稱：〔辯護人問：你於八十、八十一年期間有無將汽車材料出售予公路局
    二工處？交易次數及內容為何？〕我是誠信企業行的負責人，那時我有參加五金
    採購，汽車材料則沒有，因為我沒有經營汽車材料。〔辯護人問：如附表所示編
    號之汽車零件，當時實際交易情形為何？（提示判決書附表編號一三並告以要旨
    ）〕時間已久，不記得了。〔辯護人問：零件一三你有沒有賣？〕有的，但是不
    記得是不是這一筆。〔辯護人問：是否認識在場之被告己○○？（當庭指認）〕
    在工程處有見過。〔辯護人問：己○○有無向你借過發票或是收據？〕沒有。：
    ：〔法官問：你有沒有賣編號一四的零件？（提示附表並告以要旨）〕有賣這個
    東西，但是不記得那時有沒有賣這筆。〔法官問：你是否有和己○○有生意往來
    ？他有沒有向你調貨過？〕沒有往來，也沒有調貨過等語（見重上更(二)卷三第一
    二七至一二九頁）。證人甲○○證稱：〔辯護人問：你於八十年至八十一年間在
    公路局二工處擔任何職？工作內容為何？〕主管公務車司機，負責接送主管開會
    、去工地。〔辯護人問：如附表所示編號之汽車零件，當時實際更換情形為何？
    （提示判決書附表編號一八八、一九三並告以要旨）〕都有更換。〔辯護人問：
    為何你在調查站時供述當時所駕駛之車輛正常使用，並未向保養廠申請任何零件
    ？（提示並告以要旨）〕時間太久，我忘記了，不過我記得六二八五是隊長的車
    子，有更換椅套沒有錯，裝設椅套的時間很快，所以裝好就出門了，不過我不記
    得更換的地點，可能是開到保養廠去更換的，也可能是在段上更換的，更換椅套
    不是修理。〔辯護人問：你之前於法院之證述是否與今日一樣？〕是的。〔辯護
    人問：請料、換料後有無在當日行車日報表上記載？原因為何？〕應該是要寫，
    但是有沒有寫我忘記了，是有規定要寫。：：〔被告戌○○請求詰問證人：八十
    年的時候，行車日報表有沒有填寫更換材料？〕我忘記了，是後來我才知道要填
    寫，八十年的時候可能沒有規定等語（見重上更(二)卷三第一二九至一三一頁）。
    而未於本院到庭之證人，亦於原審或本院前審中，分別否認在中機組或偵查中所
    為之證言。
八、由以上證人之證言可知，本件車輛有無進場或停場，或有無正常行駛，與有無更
    換零件，並無必然之關係。換言之，車輛有時不必進場，亦可更換零件；亦有進
    場更換零件後，並不需停場，而未於停場保養日報表記載者；亦有車輛在外故障
    ，而必須在現場緊急修理或更換完畢，實際並未進場者，自不可能於停場保養日
    報表記載維修之情形。且證人等均結證稱附表所列之零件，均有實際更換等情。
    再者，依卷附之每日行車報告表所示，其上並無修護或更換零件之欄位，是以證
    人等於本院所述每日行車報告表並無關於修理或更換零件之記載，亦與事實無違
    。自難以每日行車報告表未為記載，即遽認並無修理或更換零件之事實。且查審
    核急用材料請購單時，不必檢附停場保養日報表，業據二工處會計主任陳鴻鵬於
    原審訊問時證述屬實（見一審第二宗卷第一三九頁背面），而急用材料請購之核
    銷付款，並不須要驗收報告單，亦據證人即二工處處長張嘉德於偵查中到庭證述
    屬實（見八十三年偵字第一四三四八號卷第六九頁），又依據台灣省交通處公路
    局材料管理要點第三十七條規定，材料之品質、規格、及性能之檢驗與確認，由
    用料主管單位派出之驗收人員負責，其數量由收料單位人員負責查點。且被告戌
    ○○提出工務車先請料後補料之附件、用料紀錄（見一審卷一第八○至一七三頁
    、三三六至三四一頁）；共同被告林本桂、黃錦煌、被告天○○、丑○○提出值
    日記事簿，證明車輛有在場維修之事實（見一審卷一第三六六至四○二頁、一審
    卷二第二○一至二一四頁、一審卷四第八五至九八頁、上訴卷三第一八○至二一
    六頁）；被告李皇錩提出送貨單影本（見一審卷四第四四至五四頁）；被告Ｘ○○、共同被告林本桂、黃錦煌提出照片多張，證明本件車輛確有加裝及改裝附表
    所示設備或檢修之情形（見一審卷二第二四○至二五九頁、一審卷三第九至一六
    頁及外放之照片本）；被告乙○○提出不必停場保修之車輛、機具一覽表（見上
    更(一)卷一第一一三至一二六頁）；被告丙○○、丁○○、丑○○、天○○提出有
    請料之證明（見上更(一)卷二第一五五至二○四頁。在在均足證明本件零件確有裝
    設於車輛上之事實。因此，被告等所為不利於己或共同被告之自白，既有瑕疵，
    且與事實不符，自難憑採。
九、進而言之，被告Ｏ○○、戌○○於調查或偵查中所為之供述，經本院審酌後，認
    為被告Ｏ○○、戌○○之供述前後不一，尚難作為不利於被告等犯罪認定之依據
    。再分述如下：
　(一)被告Ｏ○○稱：「（明知急用材料請購單上部分材料未進貨進來，為何蓋章﹖）
    是課長乙○○及採購Ｋ○○要我蓋章，我只有接受接待吃喝，或我去吃喝後簽廠
    商之帳，由他們付帳，我每月約二千元左右。又供稱在中國川菜館接受招待共有
    12.、4.、9.3.、11.2.、11.、5.六次：：：參加者當時還有
    Ｘ○○、巳○○、乙○○等情，惟查被告乙○○於八十年十二月二十三日至二十
    四日、八十一年四月二十三日、八十一年九月三日、八十一年五月二十八日均出
    差，有出差請示單在卷可憑（見原審證物袋證十三）。且中國川菜負責人張宗文
    亦證述沒見過乙○○、Ｘ○○、巳○○到該餐廳飲宴（見一審卷二第三五頁），
    又證人卯○○亦證稱：（保養場之聚餐，你是否曾參加，費用如何分攤﹖）如果
    是我主辦，我就先代墊，再平均分攤，如由別人主辦，也是事後分攤，我沒遇過
    由外人支付費用之聚餐（見一審卷三第一六三頁），因此被告Ｏ○○所指被告乙○○、Ｘ○○、巳○○共同接受招待，即有不實。
  (二)被告Ｏ○○另稱：乙○○則表示叫我不要管此事，並說我原領一千多元之工程獎
    金要幫我改為每月支三千多元之保養獎金，並於七十六年九月開始支領云云，惟
    查Ｏ○○上開獎金核發，係由監工員Ｋ○○、劉宏雄於七十六年八月十九日簽呈
    ，被告乙○○核章後轉呈副處長、處長批准，有該簽呈附卷可稽（見上更(一)卷三
    第八六頁），簽呈日期既在七十六年八月十九日，而本案係發生在八十年，足證
    被告Ｏ○○此部分供述亦與事實不合。
　(三)被告Ｏ○○供述：被告乙○○也告訴我，如缺錢可向他借，心情不好可找他喝酒
    云云，惟經迭次訊問被告Ｏ○○均供稱未曾向被告乙○○借錢，亦未曾找乙○○
    喝酒，被告Ｏ○○此部分指述亦不足採。
  (四)被告Ｏ○○另稱：我除上開固定吃飯外，己○○會每月會另給我二千元左右當交
    際費，另外據我了解己○○每月會另支付交際費給：：乙○○每月約一萬元以上
    等語，惟查被告乙○○、己○○均否認此事，且又查無款項如何交付，由何人轉
    交，被告Ｏ○○事後也否認有此事實，此部分指述亦不足採。
  (五)被告Ｏ○○又稱：材料驗收報告單自八十年開始才有填具，八十年、八十一年之
    材料驗收報告單我原放在鐵櫃內，八十三年二月中旬，Ｋ○○對我說：驗收單蓋
    章會把人拖下水，事情大條了，幾天後，我將前述八十年、八十一年之報告單攜
    至台中市○○街原保養場後面防火巷內撕掉云云。惟查八十年、八十一年間，急
    用材料請購及零星採購之報（核）銷手續，不須製作檢附驗收報告單，前已敘明
    ，既無製作驗收報告單，Ｏ○○所述將驗收報告單撕掉云云，即為不實。
  (六)被告戌○○供稱：「（清單上之物品是否為未買而虛報發票者），：：開始要做
    便告訴當時之場長Ｘ○○講，他未反對默認，只有偶爾請他每月一次左右，請他
    一起去吃飯，但我與廠商未給他其他好處，而巳○○在八十一年底有幾樣我有告
    訴他，當時員工家人去世，做花圈時由此款中支付，：：」等語，惟張宗文已證
    實未見過Ｘ○○、巳○○到過該餐廳飲宴，卯○○亦證述保養場聚餐未接受招待
    ，前已敘明，而戌○○並無法指出那一個員工家人去世，送花圈時用此款項，且
戌○○事後亦供稱，此指述並非真實。
  (七)被告李皇錩（即己○○）於調查機關訊問時亦稱：「我記憶所及，二工處保養場
    前場長Ｘ○○及現任場長巳○○，在我交貨點交驗收時，均未曾至現場參與驗收
    工作」，於偵查中又稱：（保養場之員工簽你的帳每月約多少錢？）每月約一萬
    五千元左右，曾簽者有Ｏ○○、江德海、丙○○、賴德忠等人」（見偵字第一四
    三四八號卷第一五、三○頁），均未指述被告乙○○、Ｘ○○、巳○○有共同犯
    罪。
　(八)另依卷附之宴飲單據觀之，金額不大，餐飲店館又非豪奢處所，且被告等均已否
    認係接受被告李皇錩之招待者，若謂此即被告等係基於貪污之犯意而為，則該等
    款項既經報銷，被告等大可要求李皇錩將該等款項，交付予被告等，逕行納入私
    囊，豈不更為直接了當，又不致張揚其事，何須唯恐人之不知，大費周章，集合
    眾多人數，前往餐廳宴飲，再由被告李皇錩以前開金額付帳，自暴其事，顯然與
    情理有違。微論所謂接受宴飲之說，未必確實，縱或曾在上述餐飲店聚餐，由上
    述情況觀之，亦不過一般交誼之娛，是否妥當，容值商榷，畢竟難與貪瀆犯罪相
    提並論。
十、被告丙○○對第一審判決上訴是否合法部分：
　　經查被告丙○○之第一審判決書，係送達其戶籍地台中市○○○○街九六巷二十
    號，於八十四年十月二十一日由其妻張畫妹收受，固有送達證書在卷可稽（見原
    審卷四第一八二頁），惟被告丙○○辯稱：其與其妻分居，而居住台中市○○○
    街一四○號等語，且據證人即被告丙○○之妻張畫妹於本院前審證稱：丙○○戶
    籍設在台中市西區○○○○街九六巷二十號，他因本案去向別人租屋，是租在台
    中市○○○街一四○號等語（見上更(一)卷二第二八三頁反面）。證人廖進杉於本
    院前審證稱：丙○○向我租房子是租台中市○○○街一四○號等語（見上更(一)卷
    二第二八四頁）。又臺灣臺中地方法院檢察署及原審法院送達文書時，郵差曾更
    改送達地址為台中市○○○街一四二號或一四○號，有信封二只附卷可稽（見上
    更(一)卷一第一二八頁之後），是被告丙○○所辯其於第一審判決送達時，並未居
    住於台中市西區○○○○街九六巷二十號等情，自屬可信。從而被告丙○○既未
    收受第一審判決，則其上訴期間無從起算，自不發生上訴逾期之問題，因此被告
    丙○○對於第一審判決之上訴，應屬合法上訴，附此敘明。
十一、綜上所述，被告等所辯，均屬可採，從而本件被告等並無公訴意旨所指之犯行
    ，此外又無任何積極證據，足以證明被告等有何貪污或偽造文書之行為，被告等
    犯罪尚屬不能證明，原審未察，遽予論罪科刑，自有未合，被告等上訴指摘原判
    決不當，為有理由，應予撤銷改判，另為被告等無罪之諭知。被告戌○○聲請履
    勘現場，因本院審理時距當初案發時間，已逾十年之久，諸多現狀恐已改變，已
    無何履勘現場之實益，爰不予履勘現場，併予敘明。
據上論結，應依刑事訴訟法第三百六十九條第一項前段、第三百六十四條、第第三百
零一條第一項，判決如主文。
本案經檢察官Ａ○○到庭執行職務。
中      華      民      國      九十三      年     一     月    八      日
                                   臺灣高等法院臺中分院刑事第五庭
                                         審判長法  官　袁　從　楨
                                               法　官  姚  勳  昌
                                               法　官  郭　同　奇
右正本證明與原本無異。
檢察官得上訴。
被告不得上訴。
如不服本判決應於收受送達後十日內向本院提出上訴書狀，其未敘述上訴之理由者並
得於提起上訴後十日內向本院補提理由書（均須按他造當事人之人數附繕本）。
                                               書記官  陳　玫　伶
中      華      民      國　  九十三     年      一      月    十二     日
                                                              　　　　　Ｆ
